臺灣高雄地方法院刑事判決
111年度侵訴字第38號
公  訴  人  臺灣高雄地方檢察署檢察官
被      告  丁○○




上列被告因妨害性自主罪案件，經檢察官提起公訴（110年度偵
字第14891號），被告於準備程序中就被訴事實為有罪之陳述，
經本院告知簡式審判程序意旨，並聽取當事人之意見後，本院合
議庭裁定改由受命法官獨任依簡式審判程序審理，判決如下：
    主  文
丁○○對於十四歲以上未滿十六歲之女子為性交，處有期徒刑捌月
。
    事  實
一、丁○○於民國110年5月12日3時許，透過「Say Hi」交友軟體
    ，使用暱稱「無憂無慮」結識代號AV000-A110146之女子（9
    4年11月生，真實姓名年籍詳卷，下稱A女）。其明知A女係1
    4歲以上未滿16歲之女子，性自主能力及身體自主判斷能力
    均尚未成熟，竟基於對於14歲以上未滿16歲女子為性交之犯
    意，於同日6時許，駕駛車牌不詳之自用小客車至址設高雄
    市○○區○○路00號「艾旅汽車旅館」與A女碰面。而後隨即搭
    載A女至其位在高雄市○○區○○路000號住處，並在上開住處3
    樓房間內，經A女同意，以其陰莖進入A女之陰道，對A女為
    性交行為1次。嗣丁○○於同日上午某時許外出上班時，將A女
    載至高雄市小港區中安路之統一超商後離去。
二、嗣A女於110年5月14日為警尋獲，其姑姑即代號AV000-A1101
    46A之女子（真實姓名年籍詳卷，下稱B女）詢問其離家始末
    後報警處理，而悉上情。
三、案經A女訴由臺灣高雄地方檢察署（下稱高雄地檢署）檢察
    官偵查起訴。
    理  由
壹、程序部分：
　　查本案被告丁○○所犯之罪，其法定刑非死刑、無期徒刑、最
    輕本刑為3年以上有期徒刑以外之罪，亦非高等法院管轄第
    一審案件，被告於本院審理中就被訴事實均為有罪之陳述（
    見本院111年度侵訴字第38號卷〈下稱本院卷〉第127頁），經
    告知被告簡式審判程序之旨，並聽取檢察官及被告之意見後
    ，由本院合議庭裁定進行簡式審判程序，依刑事訴訟法第27
    3條之2規定，本件證據調查，不受同法第159條第1項、第16
    1條之2、第161條之3、第163條之1及第164條至第170條規定
    之限制，合先敘明。
貳、實體部分：
一、上揭犯罪事實，業據被告坦承不諱，亦與證人即告訴人A女
    （下稱A女）於警詢及偵查中，證人B女於警詢中之證述互核
    相符，並有被告（暱稱：無憂無慮）帳號個人資料、被告與
    A女之對話紀錄、A女繪製被告住處3樓房間圖、110年5月19
    日指認犯罪嫌疑人紀錄表（指認人：A女）、內政部警政署
    刑事警察局110年8月16日刑生字第1100074672號鑑定書、高
    雄市政府警察局（下稱市警局）婦幼警察隊110年8月25日高
    市警婦隊偵字第11070773200號函各1份附卷可考（見市警局
    婦幼警察隊110年5月20日高市警婦隊偵字第11070471300號
    卷第3至8頁、第23至39頁、第41頁、第75至77頁，高雄地檢
    署110年度偵字第14891號卷第25至27頁、第45至47頁，本院
    卷第139頁），足認被告上開任意性自白與事實相符，應堪
    採信。從而，本案事證明確，被告犯行堪以認定，應依法論
    科。
二、論罪科刑：
（一）核被告所為，係犯刑法第227條第3項之對於14歲以上未滿
      16歲之女子為性交罪。又被告所犯刑法第227條第3項之對
      於14歲以上未滿16歲之人為性交罪，已以被害人之年齡14
      歲以上未滿16歲為處罰條件，應認係就被害人為少年所定
      之特別處罰規定，自無再適用兒童及少年福利與權益保障
      法規定加重其刑之餘地，併此敘明。
（二）爰審酌被告前於109年間，因與14歲以上未滿16歲之少女
      合意性交遭查獲，而為高雄地檢署檢察官於109年12月18
      日為緩起訴處分1年（109年度偵緝字第1094號）。然其竟
      於110年5月12日之緩起訴期間，不思克制己身情慾衝動，
      透過交友軟體結識A女，並與A女性交1次，再犯與14歲以
      上未滿16歲之少女合意性交犯行，足見被告法治觀念淡薄
      ，所為應予非難；惟念及被告犯後坦承犯行，態度尚佳；
      兼衡被告之素行、犯罪動機、目的、手段、情節及所生危
      害，以其於本院審理中自陳之智識程度、家庭經濟生活狀
      況（因涉及個人隱私不予揭露，詳見本院卷第144頁）等
      一切情狀，量處如主文所示之刑。
參、同案被告丙○○被訴部分，另經本院以111年度侵訴字第38號
    案件判決，附此敘明。
據上論斷，應依刑事訴訟法第273條之1第1項、第299條第1項前
段，判決如主文。
本案經檢察官甲○○提起公訴，檢察官乙○○到庭執行職務。
中　　華　　民　　國　　111 　年　　11　　月　　30　　日
                  刑事第一庭    法　官  楊甯伃
以上正本證明與原本無異。
如不服本判決應於收受送達後20日內向本院提出上訴書狀，並應
敘述具體理由；如未敘述上訴理由者，應於上訴期間屆滿後20日
內向本院補提理由書（均須按他造當事人之人數附繕本）「切勿
逕送上級法院」。
中　　華　　民　　國　　111 　年　　11　　月　　30　　日
 　　　　　　　　　　　　　　　 書記官  陳蓉柔

附錄本案論罪科刑法條：
刑法第227條第3項
對於14歲以上未滿16歲之男女為性交者，處7年以下有期徒刑。